【裁判字號】    97,消債更,2131
【裁判日期】    980612
【裁判案由】    更生事件
【裁判全文】
臺灣板橋地方法院民事裁定         97年度消債更字第2131號
聲  請  人  乙○○
上列當事人因消費者債務清理事件聲請更生，本院裁定如下：
    主  文
債務人乙○○自中華民國九十八年六月十五日下午四時起開始更
生程序。
本件得由司法事務官進行更生程序。
    理  由
一、按法院開始更生程序之裁定，應載明其年、月、日、時，並
    即時發生效力，消費者債務清理條例第45條第1 項定有明文
    。
二、本件聲請意旨略以：聲請人因有不能清償債務情事，民國95
    年間依「中華民國銀行公會會員辦理消費金融案件無擔保債
    務協商機制」，與最大債權銀行台新銀行達成分期還款協議
    ，同意自96年1 月起，分120 期，每月應清償新臺幣（下同
    ）19,015元。惟因聲請人96年平均每月薪資收入僅16,618元
    ，縱使聲請人無需負擔每月房貸費用12,360元（95年12月至
    97年5 月平均每月房貸費用，由聲請人長子全額負擔），每
    月薪資收入仍不夠支付每月協商月付金19,015元。聲請人為
    了維持信用，努力償還債務，即使每月生活開銷9,453 元，
    已低於行政院主計處所公布96年最低生活費9,509 元，每月
    仍嚴重入不敷出，只好不斷向第三人即其友人甲○○借貸，
    借貸總額也高達300,000 元，聲請人無力還款，只好於97年
    5 月先後名下土地設定給友人甲○○，且友人甲○○擔心聲
    請人日後無力償還高額債務，也不願意再借錢給聲請人，不
    得已而毀諾，實不可歸責於己，爰請求裁定准予更生等語。
三、經查，聲請人主張之上開事實，業據其提出財產及收入狀況
    說明書、債權人清冊、戶籍謄本、財政部臺灣省北區國稅局
    財產歸屬資料清單、95暨96年度綜合所得稅各類所得資料清
    單、中國信託銀行存摺封面及內頁影本（即聲請人向民間債
    權人借款紀錄）、財團法人金融聯合徵信中心當事人綜合信
    用報告、協議書、無擔保債務還款計劃表、啟原通工程行開
    立之在職證明書、聲請人96年1 月至同年12月之薪資單影本
    、勞工保險被保險人投保資料表等為證。此外，本件又查無
    聲請人有消費者債務清理條例第6 條第3 項、第8 條或第46
    條各款所定駁回更生聲請之事由存在，是本件更生聲請，應
    屬有據，爰裁定如主文。
四、本件更生聲請既經准許，已無為保全處分之必要，是聲請人
    所為保全處分之聲請即不予審究。至於聲請人於更生程序開
    始後，應另提出足以為債權人會議可決或經法院認為公允之
    更生方案以供採擇，俾免更生程序進行至依消費者債務清理
    條例第61條規定應行清算之程度，附此敘明。
中    華    民    國    98    年    6     月    12    日
                    民事第二庭    法  官  鍾啟煌
上為正本係照原本作成
本件不得抗告
本裁定於民國98年6 月15日下午4 時公告
中    華    民    國    98    年    6     月    12    日
                                  書記官  黃琴茜


司法院資訊處製作；財團法人民間司法改革基金會備份。
